【裁判字號】    89,訴,222
【裁判日期】    890829
【裁判案由】    違反槍砲彈藥刀械管制條例
【裁判全文】
臺灣苗栗地方法院刑事判決                          八十九年度訴字第二二二號
    公  訴  人  臺灣苗栗地方法院檢察署檢察官
    被      告  甲○○
右列被告因違反槍砲彈藥刀械管制條例案件，經檢察官提起公訴（八十九年度偵字第
號一八一０號），本院判決如左：
    主  文
甲○○未經許可寄藏可發射子彈具有殺傷力之玩具手槍，累犯，處有期徒刑壹年捌月
，併科罰金新台幣伍萬元，罰金如易服勞役，以新台幣玖佰元即銀元參佰元折算壹日
。
扣案之玩具手槍（槍枝管制編號0000000000）壹支（含彈匣壹個）及改造
子彈壹顆均沒收。
    事  實
一、甲○○曾於民國八十六年六月三日，因違反麻醉藥品管理條例案件，經臺灣新竹
    地方法院判處有期徒刑一年六月確定，甫於八十七年八月六日經縮刑期滿執行完
    畢，並於八十七年十一月間因持有槍枝違反槍砲彈藥刀械管制條例案件，經本院
    以八十八年度訴字第二二四號審理中，詎仍不知悔改，明知未經主管機關即苗栗
    縣警察局許可，不得寄藏具有殺傷力之槍枝及子彈，竟於八十五年間某日得知其
    友人即案外人劉忠宏（已於八十七年間死亡）以電話告知其於八十四間某日將其
    所有具有殺傷力之仿ＣＯＬＴ廠半自動手槍製造之金屬玩具手槍一支（含彈匣一
    個）及改造之子彈二顆，藏置於甲○○所居住之苗栗縣竹南鎮大埔里五福新村一
    一九號房屋牆角之花盆內之事，竟基於寄藏槍枝及子彈之意思，同意劉忠宏將上
    開槍彈寄藏於上址，嗣於八十九年五月八日上午十時許，甲○○持上開槍彈至位
    於苗栗縣頭份鎮○○街四十七號之泡泡龍電動遊藝場時，經警當場查獲，並在其
    攜帶之手提內查獲上開具有殺傷力之玩具手槍（含彈匣一個）及改造子彈二顆（
    嗣經送驗試射一顆，剩一顆），始查悉上情。
二、案經苗栗縣警察局頭份分局報請臺灣苗栗地方法院檢察署檢察官偵查起訴。
    理  由
一、訊據被告甲○○對於右揭時地同意劉忠宏將其具有殺傷力之玩具手槍（槍枝管制
    編號0000000000）一支（含彈匣一個）及改造之子彈二顆，寄藏於伊
    房屋牆角花盆內之事實固坦承不諱，惟矢口否認有何寄藏槍彈犯行，並辯稱伊被
    查獲時係打算攜帶上開槍彈去警察局自首云云。惟查，縱論被告供述伊不知劉忠
    宏於八十四間某日將其所有具有殺傷力之上開玩具手槍一支（含彈匣一個）及改
    造之子彈二顆，藏置於伊所居住之苗栗縣竹南鎮大埔里五福新村一一九號房屋牆
    角之花盆內之情屬實，惟徵諸被告於本院審理中對於八十五年間某日劉忠宏曾以
    電話告知其於八十四間某日將其具有殺傷力之玩具手槍一支（含彈匣一個）及改
    造子彈二顆，藏置於被告上揭住處房屋牆角之花盆內之事實既供承不諱，則參以
    被告當時對劉忠宏將槍彈藏置之事實既無反對之表示，顯然被告於八十五年某日
    即同意劉忠宏寄藏上開槍彈，被告具有寄藏槍彈犯意甚明。次查，被告遭警查獲
    持有上開槍彈地點係在位於苗栗縣頭份鎮○○街四十七號之泡泡龍電動遊藝場內
    ，是倘被告欲持槍彈至警察局自首，其何以持至上開地點﹖又既供述係欲自首又
    何須向友人籌錢﹖況既係向友人籌錢又何須帶上開槍彈﹖是被告辯稱伊被查獲時
    係打算攜帶上開槍彈去警察局自首云云，自係卸責之詞，不足採信。此外，復有
    前開槍枝管制編號0000000000之玩具手槍一支及改造子彈二顆（經送
    驗試射一顆，剩一顆）扣案可資佐證，而上開槍枝經送內政部警政署刑事警察局
    鑑定結果認槍枝管制編號0000000000手槍係仿ＣＯＬＴ廠半自動手槍
    製造之金屬玩具手槍，經檢視，未發現有改造情形，槍管申暢通且為金屬材質，
    機械性能良好，可供擊發子彈使用，認具殺傷力；送驗改造子彈二顆，均認係由
    現具子彈改造而成，具直徑約九．六ＭＭ金屬彈頭，採樣一顆試射，可擊發，認
    具殺傷力等語，有內政部警政署刑事警察局八十九年五月十二日刑鑑字第五九九
    八六號鑑驗通知書一紙附卷可稽。從而本件事證明確，被告犯行應堪認定。
二、核被告所為，係犯槍砲彈藥刀械管制條例第十一條第四項未經許可寄藏可發射子
    彈具有殺傷力之玩具手槍罪及同條例第十二條第四項之未經許可寄藏子彈罪。被
    告寄藏上開手槍及子彈後之持有上開手槍及子彈犯行，為寄藏犯行之當然結果，
    應係寄藏部分之不罰後行為，不另論罪。公訴意旨起訴法條雖引槍砲彈藥刀械管
    制條例第十一條第四項未經許可持有可發射子彈具有殺傷力之玩具手槍罪及同條
    例第十二條第四項之未經許可持有子彈罪，惟查其犯罪事實欄既已敘及被告右揭
    寄藏手槍及子彈犯行，其起訴法條容有誤會，應予更正，附此敘明。又被告右揭
    同時寄藏玩具手槍及子彈犯行，係一行為觸犯槍砲彈藥刀械管制條例第十一條第
    四項未經許可寄藏可發射子彈具有殺傷力之玩具手槍罪及同條例第十二條第四項
    之未經許可寄藏子彈罪，為想像競合犯，依刑法第五十五條之規定，應從一重依
    槍砲彈藥刀械管制條例第十一條第四項未經許可寄藏可發射子彈具有殺傷力之玩
    具手槍罪處斷。又被告甲○○曾於八十六年六月三日，因違反麻醉藥品管理條例
    案件，經臺灣新竹地方法院判處有期徒刑一年六月確定，甫於八十七年八月六日
    經縮刑期滿執行完畢，有臺灣高等法院檢察署刑案紀錄簡覆表一紙在卷可參，其
    於五年內再犯本件有期徒刑以上之罪，為累犯，應依刑法第四十七條之規定加重
    其刑。爰審酌被告犯罪動機、方法、持有具有殺傷力手槍、子彈危害社會秩序甚
    鉅及犯後否認犯行毫無悔意等一切情狀，量處如主文所示之刑，併科罰金部分並
    諭知易服勞役之折算標準，以示懲儆。又依槍砲彈藥刀械管制條例第十九條第一
    項規定：「犯第十一條之罪，經判處有期徒刑者，應於刑之執行完畢或赦免後，
    令入勞動場所，強制工作，其期間為三年。」本件被告所犯為同條例第十一條第
    四項之罪，倘依上開規定，即應併諭知強制工作；惟按槍砲彈藥刀械管制條例第
    十九條第一項規定，不問對行為人有無矯治危險性之必要，一律宣告付強制工作
    三年，有違憲法上之比例原則，業經司法院大法官會議於八十七年十二月十八日
    作成釋字第四七一號解釋在案，並自該解釋公布之日起，不予適用。是依該解釋
    文意旨認犯槍砲彈藥刀械管制條例第十九條第一項所列舉之罪，依個案情節符合
    比例原則部分，固應適用該條例宣告保安處分；至不符部分而應宣告保安處分者
    ，則仍由法院斟酌刑法第九十條第一項之要件，依職權為之，於此自無刑法第二
    條第二項之適用，亦即仍有從新從輕原則之適用。查本件被告雖於本院審理其另
    涉違反槍砲彈藥刀械管制條例案件再犯，惟徵諸該尚未判決，且本件被告僅係單
    純持有右揭玩具手槍及子彈，並未持之實施其他犯罪，而該槍枝經送鑑定結果，
    亦認屬金屬玩具手槍，有上開鑑驗通知書一紙在卷足憑，對於社會之危害尚非嚴
    重，本院認量處如主文所示之有期徒刑併科罰金，即足達懲儆並收教化之效，而
    無宣告交付強制工作矯治其危險性之必要，是本件不予宣告強制工作，附此敘明
    。
三、扣案具有殺傷力之玩具手槍（槍枝管制編號0000000000）一支及子彈
    一顆（原係二顆經試射一顆，剩二顆）為違禁物，應依刑法第三十八條第一項第
    一款之規定予以宣告沒收，併此敘明。
四、至公訴意旨另認案外人劉忠宏於八十四間某日即將其所有具有殺傷力之仿ＣＯＬ
    Ｔ廠半自動手槍製造之金屬玩具手槍一支（含彈匣一個）及改造之子彈二顆，藏
    置於被告甲○○所居住之苗栗縣竹南鎮大埔里五福新村一一九號房屋牆角之花盆
    內之事，因認被告自八十四年某日起即具有寄藏槍枝及子彈犯行云云。惟查，劉
    忠宏雖於八十四間某日即將其所有之上開具有殺傷力槍彈藏置於被告甲○○所居
    住之上揭房屋牆角花盆內，惟當時係劉忠宏自行藏置被告並不知情，被告係於八
    十五年間某日劉忠宏以電話告之將上開槍彈藏置於伊之上揭房屋牆角花盆內情事
    始知悉等情，業如前述，是本件自難認被告自八十四年某日起即具有寄藏槍枝及
    子彈犯行，此部分自不能證明被告犯罪，此外復查無其他積極證據足資認定被告
    有公訴人所指上揭犯行，原應為無罪之諭知，惟公訴人上揭意旨與前開被告被訴
    有罪部分有實質上一罪關係，爰不另為無罪之諭知，附此敘明。
據上論結，應依刑事訴訟法第二百九十九條第一項前段，槍砲彈藥刀械管制條例第十
一條第四項、第十二條第四項，刑法第十一條前段、第五十五條、第四十二條第二項
、第四十七條、第三十八條第一項第一款、罰金罰鍰提高標準條例第二條，現行法規
所定貨幣單位折算新台幣條例第二條，判決如主文。
本案經檢察官蔡宗熙到庭執行職務。
中      華      民      國      八十九      年    八    月    二十九    日
                                      臺灣苗栗地方法院刑事庭
                                          法  官  吳  炳  桂
右正本證明與原本無異。
如不服本判決，應於送達後十日內向本院提出上訴狀（須附繕本），上訴於台灣高等
法院台中分院。
                                          書記官  黃  秀  娟
中      華      民      國      八十九      年    八    月    二十九    日
附錄本案論罪科刑法條全文：
槍砲彈藥刀械管制條例第十一條第四項：
未經許可，持有、寄藏或意圖販賣而陳列第一項所列槍砲者，處一年以上七年以下有
期徒刑，併科新臺幣七百萬元以下罰金。
槍砲彈藥刀械管制條例第十二條第四項：
未經許可，持有、寄藏或意圖而陳列子彈者，處五年以下有期徒刑，併科新台幣三百
萬元以下罰金。


司法院資訊處製作；財團法人民間司法改革基金會備份。
